臺灣屏東地方法院刑事判決　　　　　　　99年度訴字第1418號
公　訴　人　臺灣屏東地方法院檢察署檢察官
被　　　告　王家疄
上列被告因違反毒品危害防制條例案件，經檢察官提起公訴（99
年度毒偵字第2460號），嗣因被告就被訴事實為有罪之陳述，經
合議庭裁定由受命法官獨任適用簡式審判程序審理，本院判決如
下：
    主  文
王家疄施用第一級毒品，處有期徒刑陸月，如易科罰金，以新臺
幣壹仟元折算壹日；又施用第二級毒品，處有期徒刑貳月，如易
科罰金，以新臺幣壹仟元折算壹日，扣案甲基安非他命壹包（毛
重零點貳公克，含殘留甲基安非他命難以完全析留之包裝袋壹個
）均沒收銷燬之。應執行有期徒刑柒月，如易科罰金，以新臺幣
壹仟元折算壹日，扣案甲基安非他命壹包（毛重零點貳公克，含
殘留甲基安非他命難以完全析留之包裝袋壹個）均沒收銷燬之。
    事  實
一、王家疄前因違反毒品危害防制條例案件，經裁定送觀察、勒
    戒後，因認無繼續施用毒品之傾向，於民國96年9 月7 日執
    行完畢釋放。詎猶不知悔改，於觀察、勒戒執行完畢釋放後
    5 年內，明知海洛因及甲基安非他命分屬第一、二級毒品，
    不得持有及施用，仍分別基於施用第一、二級毒品之犯意，
    於99年10月5 日22時許，在屏東縣潮州鎮○○里○○路173
    號住處內，先以將海洛因摻入香菸內吸食之方式，施用第一
    級毒品海洛因1 次；其後另以將甲基安非他命置於玻璃球內
    以火燒烤後，吸食所產生煙霧之方式，施用第二級毒品甲基
    安非他命1 次。嗣於99年10月6 日上午5 時許，在屏東縣潮
    州鎮○○路段為警盤查而查獲，並扣得第二級毒品甲基安非
    他命1 包（毛重2 公克），復徵得其同意後採尿送驗，檢出
    海洛因代謝後之嗎啡反應及甲基安非他命陽性反應，始知悉
    上情。
二、案經屏東縣政府警察局潮州分局報告臺灣屏東地方法院檢察
    署檢察官偵查起訴。
    理  由
一、按本件被告所犯係死刑、無期徒刑、最輕本刑為3 年以上有
    期徒刑以外之罪，其於準備程序就被訴事實為有罪之陳述，
    經受命法官告知簡式審判程序之旨，並聽取其與公訴人之意
    見後，合議庭認無不得或不宜改依簡式審判程序進行之情事
    ，依刑事訴訟法第273 條之1 第1 項、第284 條之1 規定，
    裁定本件由受命法官獨任進行簡式審判程序，合先敘明。
二、上揭犯罪事實，業據被告於本院審理中坦承不諱，此外並有
    屏東縣政府警察局潮州分局偵辦毒品案件涉嫌人尿液採證姓
    名代號對照表、台灣檢驗科技股份有限公司濫用藥物尿液檢
    驗報告各1 紙等在卷可稽，足認被告前揭自白與事實相符，
    本案事證明確，被告犯行堪以認定。
三、按海洛因、甲基安非他命為毒品危害防制條例第2 條第2 項
    第1 、2 款所規定之第一、二級毒品，被告前因施用毒品案
    件，經裁定送觀察、勒戒後，因認無繼續施用毒品之傾向，
    於96年9 月7 日執行完畢釋放，有臺灣高等法院被告前案紀
    錄表在卷可稽，其於上開觀察勒戒執行完畢後，5 年內再為
    本件施用第一、二級毒品犯行，自應依法論罪科刑，核被告
    所為，係犯毒品危害防制條例第10條第1 、2 項之施用第一
    、二級毒品罪。被告所犯施用第一級、第二級毒品犯行，犯
    意各別，行為不同，應予分論併罰。被告持有毒品，復進而
    施用，其持有毒品之低度行為，為施用毒品之高度行為所吸
    收，均不另論罪。爰審酌被告施用毒品行為於本質上係屬自
    我戕害行為，反社會性之程度應屬較低；惟施用毒品，不僅
    足以戕害其個人身心，且極易滋生其他犯罪，惡化治安甚重
    ，嚴重損及公益，且被告前經觀察勒戒之執行助其戒除毒品
    ，仍再為本案施用第一、二級毒品犯行，顯見其不思悔改，
    自制力亦顯不佳，惟念其犯後即能坦承犯行，並兼衡其素行
    、經濟狀況、智識程度、被告自述已在醫院接受治療及其家
    庭狀況等一切情狀，分別量處如主文所示之刑，及諭知易科
    罰金之折算標準後，再依法定其應執行之刑及諭知同一易科
    罰金之折算標準，如主文所示，以資懲儆。至於被告雖曾具
    狀表示請求給予緩刑之宣告云云，惟本院認被告99年下半年
    除本案外，既另有別件施用毒品案件（仍參上述臺灣高等法
    院被告前案紀錄表），故依法尚不宜給予被告緩刑之宣告，
    並予述明。
四、另按查獲之第一、二級毒品及專供製造或施用第一、二級毒
    品之器具，不問屬於犯人與否，均沒收銷燬之，毒品危害防
    制條例第18條第1 項前段定有明文。本案查獲被告時扣得毒
    品1 包（毛重0.2 公克），經警檢驗後呈甲基安非他命陽性
    反應，有扣押筆錄、扣押物品目錄表、屏東縣政府警察局潮
    州分局毒品類初步檢驗報告單等在卷可稽，自應依毒品危害
    防制條例第18條第1 項前段規定宣告沒收銷燬之。另承裝該
    毒品之包裝袋1 個，該局雖未同時鑑定是否含有毒品甲基安
    非他命成分，惟「一般鑑定裝袋內毒品之程式，均係以傾倒
    方式，將包裝袋內之毒品倒出、稱重、以儀器檢驗部分等，
    倒出時若認必要，則輔以刮杓刮取袋內粉末，然無論依何種
    方式分離，包裝袋內均有極微量之第一級毒品海洛因殘留」
    ，業經法務部調查局93年3 月19日調科壹字第09300113060
    號函釋在案，此為本院職務上已知之事實，甲基安非他命毒
    品亦類似，足認前開甲基安非他命包裝袋1 個，無論依何種
    方式分離，仍有極微量之第二級毒品甲基安非他命殘留而無
    法析離，自應整體視為查獲之第二級毒品甲基安非他命，依
    法均應宣告沒收銷燬。
據上論斷，應依刑事訴訟法第273 條之1 第1 項、第284 條之1
、第299 條第1 項前段，毒品危害防制條例第10條第1 項、第2
項、第18條第1 項前段，刑法第11條、第51條第5 款，判決如主
文。
本案經檢察官劉昀到庭執行職務。
中    華    民    國   100    年    1     月    28    日
                  刑事第二庭    法  官  黃紀錄
以上正本證明與原本無異。
如不服本判決應於收受判決後10日內向本院提出上訴書狀，並應
敘述具體理由；其未敘述上訴理由者，應於上訴期間屆滿後20日
內向本院補提理由書（均須按他造當事人之人數附繕本）「切勿
逕送上級法院」。
中    華    民    國   100    年    1     月    28    日
                                書記官  戴仲敏